【裁判字號】    89,簡上,84
【裁判日期】    900911
【裁判案由】    違反動產擔保交易法
【裁判全文】
臺灣桃園地方法院刑事判決                          八十九年度簡上字第八四號
    上  訴  人  丙○○
    即  被  告
右上訴人因違反動產擔保交易法案件，不服本院中壢簡易庭八十九年度壢簡字第五五
號，中華民國八十九年一月十七日第一審判決（聲請簡易判決處刑案號：台灣桃園地
方法院檢察署八十八年度偵緝字第一二四七號）提起上訴，本院判決如左：
        主  文
原判決撤銷。
丙○○動產擔保交易之債務人，意圖不法之利益，將標的物遷移，致生損害於債權人
，科罰金貳仟元，如易服勞役，以佰元折算壹日。
        事  實
一、丙○○於民國八十七年一月十一日，以動產擔保交易附條件買賣之方式，向聲寶
    股份有限公司（下稱聲寶公司）樹林分銷店購買電冰箱一台，為動產擔保交易之
    債務人。雙方約定總價金新臺幣（下同）三萬二千元，除第一期於簽約時給付二
    千一百元外，自八十七年二月十一日起，至八十九年一月十一日止，分二十四期
    給付，每期付款一千三百元，標的物存放地點為桃園縣中壢市○○里○○街一八
    巷一０號，在價金未付清之前，標的物所有權仍屬聲寶公司，買受人丙○○僅得
    依約占有使用，不得任意遷移、出賣、出質、移轉、抵押或為其他處分等。詎丙
    ○○自八十七年十一月五日之後，即未依約付款，竟意圖為自己不法之利益，將
    購買之電冰箱遷移不知去向，致債權人聲寶公司追索無著受有損害。
二、案經聲寶公司訴由台灣桃園地方法院檢察署檢察官聲請簡易判決處刑。
        理  由
一、訊據被告丙○○固供承向聲寶公司樹林分銷店購買電冰箱，及自八十七年十一月
    五日起，即未繳款之事實，惟矢口否認有何違反動產擔保交易法之犯行，先於偵
    查中及本院初訊時辯稱：係聲寶公司樹林分銷店搬家，伊不知搬到何處云云；後
    辯稱：伊去嘉義工作，有將錢交給伊女林思嘉，是聲寶公司的人未去收錢云云；
    復辯稱：因一時發生經濟困難，所以未繳款，但有經聲寶公司同意的云云。惟查
    ，右揭事實，業據聲寶公司告訴代理人甲○○指訴綦詳，而被告將購買之電冰箱
    遷移不知去向，及該公司樹林分銷店係於被告未繳款後之八十八年四月中旬才搬
    移營業所等情，亦據證人甲○○證述屬實。再證人即被告之女林思嘉證述：伊在
    家見過告訴人之代理人甲○○很多次，他要向伊母親即被告丙○○收錢，但被告
    去嘉義工作不在家，後來被告打電話回家時，伊有告訴被告這件事等語。及證人
    即保證人乙○○亦證述：伊有通知被告聲寶公司要去收錢等語。參以被告供詞前
    後不一，而告訴代理人既多次前往收錢未果，並向保證人乙○○催討，若謂不知
    聲寶公司樹林分銷店搬至何處，及聲寶公司未去收錢，孰能相信？何況被告供承
    僅於八十八年一、二月間去嘉義工作，亦係未繳納分期付款後之事，且亦僅一、
    二月而已，故亦不能以至南部工作為未繳納分期付款之理由，再縱使不知聲寶公
    司樹林分銷店營業所搬移，該公司既多次派員收取款項未果，被告亦應主動向該
    公司查詢繳款事宜，此外，復有附條件買賣契約書、顧客資料表、繳款明細表、
    及和解書各一紙附卷可稽。故被告所辯顯係事後卸責之詞。是以本件事證明確，
    被告犯行足堪認定。
二、核被告所為，係犯動產擔保交易法第三十八條之罪。原審以被告罪證明確，適用
    動產擔保交易法第三十八條，刑法第十一條前段、第四十二條第二項，罰金罰鍰
    提高標準條例第一條前段、第二條，科處罰金銀元一萬二千元，如易服勞役，以
    三百元折算一日，固非無見，惟本件標的物之價值僅新台幣三萬二千元，分二十
    四期給付，又已支付十一期；何況被告於偵查中已與告訴人達成和解，其後亦確
    實依和解內容分三期（即於八十九年一月三十日前）將積欠之款項完全繳清等情
    ，業經證人甲○○於本院審理中證述屬實，並有和解書一紙附卷可稽，其犯罪情
    節及惡性均非重大，本院認依被告之犯罪情節、告訴人所受之損害、犯罪後態度
    各情觀之，量處被告罰金銀元一萬二千元，尚猶過重；上訴人上訴雖無理由，惟
    因原審未及審酌被告已繳清積欠款項之事實，自仍應予撤銷改判。爰審酌被告之
    犯罪動機、目的、手段、所生危害、告訴人所受損害、及犯罪後已與告訴人達成
    和解賠償告訴人損害等一切情狀，量處如主文所示之刑，並諭知易服勞役之折算
    標準，以資懲儆。
據上論斷，應依刑事訴訟法第四百五十五條之一第三項、第三百六十九條第一項前段
、第三百六十四條、第二百九十九條第一項前段，動產擔保交易法第三十八條，刑法
第十一條前段、第四十二條第二項，罰金罰鍰提高標準條例第一條前段、第二條，判
決如主文。
本案經檢察官胡樹德到庭執行職務。
中      華      民      國    九十      年      九      月     十一     日
                   臺灣桃園地方法院刑事第二庭
                                      審判長法  官   王兆飛
                                            法  官   李桂英
                                            法  官   曾正耀
右正本證明與原本無異。
如不服本判決，應於判決送達後十日內向本院提出上訴狀( 應附繕本 )，上訴於
臺灣高等法院。
                                            書記官   文巧雲
中        華        民        國   九十   年   九   月    十一    日
附錄論罪科刑法條：
動產擔保交易法第三十八條
動產擔保交易之債務人，意圖不法之利益，將標的物遷移、出賣、出質、移轉、抵押
為其他處分，致生損害債權人者，處三年以下有期徒刑、拘役或科或併科六千元以下
之罰金。


司法院資訊處製作；財團法人民間司法改革基金會備份。
